【裁判字號】    98,交聲,3738
【裁判日期】    980930
【裁判案由】    違反道路交通管理處罰條例聲明異議
【裁判全文】
臺灣臺北地方法院交通事件裁定       98年度交聲字第3738號
原處分機關  臺北市交通事件裁決所
異  議  人  甲○○
即受處分人
上列異議人即受處分人因違反道路交通管理處罰條例案件，對於
臺北市交通事件裁決所民國98年9 月8 日所為北市裁罰字第22-A
1AD845689 處分（原處分案號：臺北市政府警察局北市警交大字
第1AD845689 號），聲明異議，本院裁定如下：
    主  文
異議駁回。
    理  由
一、按汽車駕駛人停車時，有停車時間、位置、方式、車種不依
    規定者，處新臺幣（下同）600 元以上1,200 元以下罰鍰，
    道路交通管理處罰條例第56條第1 項第9 款定有明文。再按
    「汽車停車時，應依下列規定：……十四在停車場內或路邊准
    停車處所停車時，應依規定停放，不得紊亂……」，道路交
    通安全規則第112 條第1 項第14款亦有明文。
二、本件受處分人即異議人甲○○於民國98年7 月10日上午9 時
    26分許，將其所有車牌號碼ANI-071 號重型機車停放在臺北
    市○○○路○ 段與516 號前，未依該處機車停車格之規劃停
    車，違反道路交通管理處罰條例第56條第1 項第9 款之規定
    ，經臺北市停車管理工程處稽查員拍照採證後逕行舉發，嗣
    受處分人於通知單上所載應到案日期前向臺北市交通事件裁
    決所提出申訴，經原舉發單位調查結果，仍認受處分人有其
    上開違規之行為，臺北市交通裁決所乃依同上規定，裁處異
    議人罰鍰6 百元等情，有臺北市停車管理工程處函、臺北市
    交通事件裁決所違反道路交通管理事件裁決書在卷可按。
三、受處分人異議意旨略以：伊當時將機車停放在向內水溝蓋靠
    大樓牆壁邊緣，選擇縫隙停放，因該位置地面並無機車停車
    格格線，故伊認為該處非屬機車停車格，而旁邊停車格車輛
    歌頭均沿停車格線起始處停放整齊，伊未影響他人停車及往
    來行駛之車輛，未違反任何法律禁止停車之規範云云。
四、本院經查，受處分人並不否認於前揭時、地停放機車之行為
    ，然辯稱：伊停車之位置並非機車停車格云云。惟觀諸原舉
    發單位之採證照片顯示，該處繪有機車停車格，格線雖有部
    分剝落或因重複繪製而深淺不一，但仍可明確辨識格線前緣
    與騎樓緣石標齊。因此，在該處停放機車時，應將車頭向內
    、車輛前緣與騎樓緣石標齊之方式，始符合規定。受處分人
    雖張格線前緣較諸騎樓緣石後退云云，然此乃因格線色漆些
    微剝落而已，並不影響駕駛人對於停車格格線之判斷，此由
    採證照片上較遠處之機車之車頭均標齊騎樓緣石可知，並無
    誤認之虞。受處分人以此辯稱：伊停車處並非機車停車格云
    云，顯非可採。從而，受處分人未依前揭方式停車，而將機
    車橫跨數停車格之前緣停放，顯係投機取巧之舉，自不得卸
    責免罰。原處分機關認定受處分人於前開時、地有停車不依
    規定方式之違規行為，應堪認定，而依據首開道路交通管理
    處罰條例之規定，裁處罰鍰6 百元，核無不當。本件異議為
    無理由，應予駁回。
五、據上論斷，應依道路交通案件處理辦法第19條，裁定如主文
    。
中    華    民    國    98    年    9     月    30    日
                  交通法庭  法  官  林晏如
上正本與原本無異。
如不服本裁定，應於送達後5日內向本院提出抗告狀。
                            書記官  楊盈茹
中    華    民    國    98    年    10    月    2     日


司法院資訊處製作；財團法人民間司法改革基金會備份。
